Minutes et répertoires du notaire Jean Auguste MIRABEL-CHAMBAUD, 14 août 1840 - 18 mai 1847 (étude XXXVIII)
Archives nationales
Minutes et répertoires du notaire Jean Auguste MIRABEL-CHAMBAUD (étude XXXVIII)
14 août 1840 - 18 mai 1847
MC/ET/XXXVIII/1006 - MC/ET/XXXVIII/1043, MC/RE/XXXVIII/17
Etude XXXVIII; Mirabel-Chambaud, Jean-Auguste
Archives nationales de France
Minutes et répertoires: la loi 2008-696 du 15 juillet 2008 relative aux archives a fixé à 75 ans à compter de la date de l'acte, ou à 25 ans à compter de la date du décès de l'intéressé si ce délai est plus bref, le délai de communication des minutes et répertoires des notaires; ce délai est porté à 100 ans à compter de la date de l'acte si le document se rapporte à un mineur (code du Patrimoine, articles L213-2, 4e d et 5e).
Autres documents de l'étude (dossiers de clients, comptabilité...): s'agissant d'archives privées, ces documents sont communicables selon les modalités fixées par le déposant ou le donateur.
Certains documents ne sont pas accessibles en raison de leur mauvais état de conservation.
Versement
Accès aux instruments de recherche de tous les notaires de l’étude XXXVIII
Archives de l'étude XXXVIII
- Minutes de Jean Auguste MIRABEL-CHAMBAUD, 18 août 1840 - 18 mai 1847; MC/ET/XXXVIII/1006 - MC/ET/XXXVIII/1043
  - Minutes. 1840, 18 août - 1840, 30 septembre, 18 août 1840 - 30 septembre 1840; MC/ET/XXXVIII/1006
    Informations concernant le classement:
    Le niveau inférieur de description, quand il existe, correspond aux minutes d'actes. Toutes les minutes ne sont pas forcément décrites une à une. Les descriptions de ces minutes sont plus ou moins détaillées.
  - Minutes. 1840, octobre - 1840, décembre, octobre 1840 - décembre 1840; MC/ET/XXXVIII/1007
    Informations complémentaires:
  - Minutes. 1841, janvier - 1841, mars, janvier 1841 - mars 1841; MC/ET/XXXVIII/1008
  - Minutes. 1841, avril, avril 1841; MC/ET/XXXVIII/1009
  - Minutes. 1841, mai - 1841, juin, mai 1841 - juin 1841; MC/ET/XXXVIII/1010
  - Minutes. 1841, juillet, juillet 1841; MC/ET/XXXVIII/1011
  - Minutes. 1841, août - 1841, septembre, août 1841 - septembre 1841; MC/ET/XXXVIII/1012
  - Minutes. 1841, octobre - 1841, décembre, octobre 1841 - décembre 1841; MC/ET/XXXVIII/1013
  - Minutes. 1842, janvier - 1842, mars, janvier 1842 - mars 1842; MC/ET/XXXVIII/1014
  - Minutes. 1842, avril - 1842, mai, avril 1842 - mai 1842; MC/ET/XXXVIII/1015
  - Minutes. 1842, juin - 1842, juillet, juin 1842 - juillet 1842; MC/ET/XXXVIII/1016
  - Minutes. 1842, août - 1842, octobre, août 1842 - octobre 1842; MC/ET/XXXVIII/1017
  - Minutes. 1842, novembre - 1842, décembre, novembre 1842 - décembre 1842; MC/ET/XXXVIII/1018
  - Minutes. 1843, janvier - 1843, mars, janvier 1843 - mars 1843; MC/ET/XXXVIII/1019
  - Minutes. 1843, avril - 1843, mai, avril 1843 - mai 1843; MC/ET/XXXVIII/1020
  - Minutes. 1843, juin - 1843, juillet, juin 1843 - juillet 1843; MC/ET/XXXVIII/1021
  - Minutes. 1843, août - 1843, septembre, août 1843 - septembre 1843; MC/ET/XXXVIII/1022
  - Minutes. 1843, octobre - 1843, décembre, octobre 1843 - décembre 1843; MC/ET/XXXVIII/1023
  - Minutes. 1843, janvier - 1843, février, janvier 1843 - février 1843; MC/ET/XXXVIII/1024
  - Minutes. 1844, mars - 1844, avril, mars 1844 - avril 1844; MC/ET/XXXVIII/1025
    - Bail pour quatre ans par Catherine Christine Pressevaux, épouse de Mathias Dommartin, propriétaire, demeurant 5 bis, boulevard Saint-Martin, à André Claude Eugène Vaillat, opticien, demeurant 43, galerie Montpensier au Palais-Royal, de boutique, entresol, cave et chambre, le tout situé même adresse. Loyer annuel de 3 500 francs, payable par trimestre, les 14 et 15 mars 1844., 14 mars 1844 - 23 mars 1844; MC/ET/XXXVIII/1025
      À la suite:
      1844, 21-23 mars Acte rectificatif.
      Origine de l'information:
      De l'image fixe à l'image animée (1820-1910), documents du Minutier central des notaires de Paris relatifs à l'histoire des photographes et de la photographie, par Marc Durand, Paris, Archives nationales, 2013 (sous presse), notice n° 4843 (version dématérialisée de l'instrument de recherche, les notices biographiques et compléments de descriptions d'actes ne se trouvent que sur la version papier de l'ouvrage, voir contexte dans le Plan d’orientation général - Notaires de Paris, guides thématiques du Minutier).
      Date de révision: 2011
      Date de création de la notice: 2010
      Montpensier (galerie); Saint-Martin (boulevard); Vaillat, André Claude Eugène; Pressevaux, Catherine Christine; Dommartin, Mathias
  - Minutes. 1844, mai - 1844, juin, mai 1844 - juin 1844; MC/ET/XXXVIII/1026
  - Minutes. 1844, juillet - 1844, août, juillet 1844 - août 1844; MC/ET/XXXVIII/1027
  - Minutes. 1844, septembre - 1844, octobre, septembre 1844 - octobre 1844; MC/ET/XXXVIII/1028
  - Minutes. 1844, novembre - 1844, décembre, novembre 1844 - décembre 1844; MC/ET/XXXVIII/1029
  - Minutes. 1845, janvier - 1845, février, janvier 1845 - février 1845; MC/ET/XXXVIII/1030
  - Minutes. 1845, mars - 1845, avril, mars 1845 - avril 1845; MC/ET/XXXVIII/1031
    - Contrat de mariage sous le régime de la communauté de biens entre Pierre Ignace Alexis Gaudin-Belcour, négociant, demeurant 76, rue Montmartre, et Catherine Emma Marchais de Laberge, sans profession, demeurant 8, rue Saint-Joseph. Mariage à la mairie du 3e arrondissement de Paris., 23 mars 1845; MC/ET/XXXVIII/1031
      De l'image fixe à l'image animée (1820-1910), documents du Minutier central des notaires de Paris relatifs à l'histoire des photographes et de la photographie, par Marc Durand, Paris, Archives nationales, 2013 (sous presse), notice n° 2062 (version dématérialisée de l'instrument de recherche, les notices biographiques et compléments de descriptions d'actes ne se trouvent que sur la version papier de l'ouvrage, voir contexte dans le Plan d’orientation général - Notaires de Paris, guides thématiques du Minutier).
      Montmartre (rue); Saint-Joseph (rue); Gaudin, Pierre Ignace Alexis; Marchais de Laberge, Catherine Emma
  - Minutes. 1845, mai, mai 1845; MC/ET/XXXVIII/1032
    - Donation réciproque entre Pierre Marie Joseph Molteni, opticien, et Clara Élisa Houllier, son épouse, demeurant 13, boulevard Saint-Denis., 10 mai 1845; MC/ET/XXXVIII/1032
      De l'image fixe à l'image animée (1820-1910), documents du Minutier central des notaires de Paris relatifs à l'histoire des photographes et de la photographie, par Marc Durand, Paris, Archives nationales, 2013 (sous presse), notice n° 3566 (version dématérialisée de l'instrument de recherche, les notices biographiques et compléments de descriptions d'actes ne se trouvent que sur la version papier de l'ouvrage, voir contexte dans le Plan d’orientation général - Notaires de Paris, guides thématiques du Minutier).
      Saint-Denis (boulevard); Molteni, Pierre Marie Joseph; Houllier, Clara Élisa
  - Minutes. 1845, juin - 1845, juillet, juin 1845 - juillet 1845; MC/ET/XXXVIII/1033
  - Minutes. 1845, août - 1845, octobre, août 1845 - octobre 1845; MC/ET/XXXVIII/1034
  - Minutes. 1845, novembre - 1845, décembre, novembre 1845 - décembre 1845; MC/ET/XXXVIII/1035
    - Donation réciproque entre Pierre Ignace Alexis Gaudin-Belcour, négociant et Catherine Emma Marchais de Laberge, son épouse, demeurant 76, rue Montmartre., 20 décembre 1845; MC/ET/XXXVIII/1035
      De l'image fixe à l'image animée (1820-1910), documents du Minutier central des notaires de Paris relatifs à l'histoire des photographes et de la photographie, par Marc Durand, Paris, Archives nationales, 2013 (sous presse), notice n° 2063 (version dématérialisée de l'instrument de recherche, les notices biographiques et compléments de descriptions d'actes ne se trouvent que sur la version papier de l'ouvrage, voir contexte dans le Plan d’orientation général - Notaires de Paris, guides thématiques du Minutier).
      Montmartre (rue); Gaudin, Pierre Ignace Alexis; Marchais de Laberge, Catherine Emma
  - Minutes. 1846, janvier - 1846, février, janvier 1846 - février 1846; MC/ET/XXXVIII/1036
    - Liquidation des communauté et succession de Louise Clotilde Aphrosine Carles, entre ses héritiers, dont son gendre, Pierre Marie Joseph Molteni, opticien, demeurant 13, boulevard Saint-Denis., 23 janvier 1846; MC/ET/XXXVIII/1036
      1846, 4 mars Rectification de succession. 1847, 24, 27 décembre Échange entre les héritiers. 1852, 15 octobre Quittance de soulte par les héritiers Molteni aux héritiers Cretu.
      De l'image fixe à l'image animée (1820-1910), documents du Minutier central des notaires de Paris relatifs à l'histoire des photographes et de la photographie, par Marc Durand, Paris, Archives nationales, 2013 (sous presse), notice n° 3567 (version dématérialisée de l'instrument de recherche, les notices biographiques et compléments de descriptions d'actes ne se trouvent que sur la version papier de l'ouvrage, voir contexte dans le Plan d’orientation général - Notaires de Paris, guides thématiques du Minutier).
      Saint-Denis (boulevard); Molteni, Pierre Marie Joseph; Carles, Louise Clotilde Aphrosine; Cretu, ?
  - Minutes. 1846, mars - 1846, avril, mars 1846 - avril 1846; MC/ET/XXXVIII/1037
  - Minutes. 1846, mai - 1846, juin, mai 1846 - juin 1846; MC/ET/XXXVIII/1038
  - Minutes. 1846, juillet - 1846, août, juillet 1846 - août 1846; MC/ET/XXXVIII/1039
  - Minutes. 1846, septembre - 1846, octobre, septembre 1846 - octobre 1846; MC/ET/XXXVIII/1040
  - Minutes. 1846, novembre - 1846, décembre, novembre 1846 - décembre 1846; MC/ET/XXXVIII/1041
  - Minutes. 1847, janvier - 1847, février, janvier 1847 - février 1847; MC/ET/XXXVIII/1042
  - Minutes. 1847, 1er mars - 1847, 18 mai, 1er mars 1847 - 18 mai 1847; MC/ET/XXXVIII/1043
- Répertoire(s) de Jean Auguste MIRABEL-CHAMBAUD, 9 avril 1840 - 11 décembre 1847; MC/RE/XXXVIII/17
  - Répertoire. 1840, 9 avril - 1847, 11 décembre, 9 avril 1840 - 11 décembre 1847; MC/RE/XXXVIII/17
    Répertoire des notaires Eugène-Pierre Louveau (9 avril-14 août 1840), Jean-Auguste Mirabel-Chambaud (14 août 1840-18 mai 1847), Edouard Watin (19 mai-11 décembre 1847).
    Informations concernant le classement et la cotation:
    Le niveau inférieur de description, quand il existe, correspond aux mentions d'actes contenues dans le répertoire. Parmi celles-ci, certaines peuvent y être décrites, de manière plus ou moins détaillée. Pour consulter l'acte proprement dit, il convient de rechercher la cote au niveau des articles (registre ou liasse) des minutes du notaire (cote de type 'MC/ET').
    - Inventaire après décès: Loulie, Léonnie-Thérèse. Arbey, Bernard-Félix-François (épouse). fripier (marchand). Rotonde-du-Temple (rue de la), n° 12., 18 août 1840
      Mention dans le répertoire du notaire coté:
      MC/RE/XXXVIII/17
      Informations concernant le classement et la cotation du document:
      Attention: la cote de répertoire (de type 'MC/RE') ne permet pas de consulter la minute de l'acte. ll convient de rechercher la cote de la minute (de type 'MC/ET') au niveau des articles (registre ou liasse) de minutes du notaire.
      L'accès aux images numérisées des pages du répertoire se fait au niveau de description supérieur (' Répertoire du notaire '), rubrique ' Consulter les archives numérisées associées'.
      Base Miriad 2 des inventaires après décès, 1801-1850, par Thierry Boudignon, avec le concours de Marie-France Nivet et du personnel du Minutier central, 1995-2012 (base de données migrée: voir contexte dans le Plan d’orientation général - Notaires de Paris, guides thématiques du Minutier).
      Date de création de la notice: 2004
      inventaire après décès; Rotonde-du-Temple (place de la); Loulie, Léonnie Thérèse; Arbey, Bernard Félix François; brocanteur
    - Inventaire après décès: Viarsson, Hector-Charles-Joseph. Pot de-Fer-Saint-Sulpice (rue du), n° 14. Substituant Me Lemoine (ET/CX)., 8 septembre 1840
      inventaire après décès; Viarsson, Hector-Charles-Joseph
    - Inventaire après décès de François Leleu, décédé le 6 septembre 1840, et de Adélaïde Euphémie Henry, son épouse, décédée le 27 juin 1840. Substituant Me Lemoine (ET/CX)., 16 septembre 1840
      29 juin 1841, liquidation des successions, RE/XLIV/19.
      inventaire après décès; Leleu, François; Henry, Adélaïde Euphémie
    - Inventaire après décès: Mottet, Jeanne-Désirée-Elisabeth. Walter, François (épouse). employé. Brady (passage), hôtel., 6 octobre 1840
      inventaire après décès; Brady (passage); Mottet, Jeanne-Désirée-Elisabeth; Walter, François
    - Inventaire après décès: Quenet, Marie-Amable. Lefevre, Jacques (épouse divorcée). meuble (ancienne marchande de). Mare (rue de la), n° 39, Belleville., 7 novembre 1840
      inventaire après décès; Belleville (ancienne commune); Mare (rue de la); Quenet, Marie-Amable; Lefevre, Jacques; commerçant
    - Inventaire après décès: Lebarbey, Angèle-Arsène. Corrard, Alexandre-Hilaire (veuve). Bondy (rue de), n° 42., 12 décembre 1840
      inventaire après décès; Bondy (rue de); Lebarbey, Angèle-Arsène; Corrard, Alexandre-Hilaire
    - Inventaire après décès: Cribier, Catherine-Julie. Bedier, Louis-Clément (épouse). boulanger (ancien). Couronnes (rue des), n° 46 à la Chapelle., 8 janvier 1841
      23 décembre 1822, liquidation de reprises, RE/XXX/17. 22 février 1830, vente de fonds de boulanger, Bedier et Cribier, RE/XXX.
      inventaire après décès; La Chapelle (ancienne commune); Couronnes (rue des); Cribier, Catherine-Julie; Bedier, Louis-Clément; boulanger
    - Inventaire après décès: Clouard, Paul. avocat. Bouloi (rue du), n° 24., 23 janvier 1841
      inventaire après décès; Bouloi (rue du); Clouard, Paul; avocat
    - Inventaire après décès: Poncet, Antoine. propriétaire. Bourg-l'Abbé (rue du), n° 9., 8 février 1841
      inventaire après décès; Bourg-l'Abbé (rue du); Poncet, Antoine
    - Inventaire après décès: Bredy, Pierre (Jeune). employé à la maison de santé du roi, rue du Faubourg-Saint-Denis. demeurant rue Saint-Anne, n° 18., 17 février 1841
      inventaire après décès; Faubourg-Saint-Denis (rue du); Sainte-Anne (rue); Bredy, Pierre
    - Inventaire après décès: Labbe, Jeanne-Louise. Dalloz dit Furet, Jean-Louis (épouse). tabletier (marchand). Saint-Martin (rue), n° 186., 2 mars 1841
      inventaire après décès; Saint-Martin (rue); Labbe, Jeanne-Louise; Dalloz, Jean-Louis; Furet, Jean Louis; tabletier
    - Inventaire après décès: Louveau, Pierre. Notaire honoraire. demeurant à Montmorency (Seine-et-Oise)., 8 mars 1841
      inventaire après décès; Montmorency (Val-d'Oise); Louveau, Pierre; notaire
    - Inventaire après décès: Foucault, Marie-Thérèse-Adélaïde. veuve en premières noces de Louis Antoine Perrin, et en secondes de François Giraudier. Quatre-Vents (rue des), n° 6., 10 mars 1841
      inventaire après décès; Quatre-Vents (rue des); Foucault, Marie-Thérèse-Adélaïde; Giraudier, François; Perrin, Louis-Antoine
    - Inventaire après décès: Benoist, Louis. Faubourg-du-Temple (rue du), n° 54., 5 avril 1841
      inventaire après décès; Faubourg-du-Temple (rue du); Benoist, Louis
    - Inventaire après décès: Maillard, Clément. limonadier (garçon). et de Célestine Maillard, son épouse. Saints-Pères (rue des), n° 59., 6 avril 1841
      inventaire après décès; Saints-Pères (rue des); Maillard, Clément; Maillard, Célestine; restaurateur
    - Inventaire après décès: Clavel, Gaspard. Cossonnerie (rue de la), n° 34., 7 avril 1841
      inventaire après décès; Cossonnerie (rue de la); Clavel, Gaspard
    - Inventaire après décès: Gendre, Marie. propriétaire. Amandiers (rue des), n° 1., 28 juin 1841
      inventaire après décès; Amandiers (rue des); Gendre, Marie
    - Inventaire après décès: Bruand, Jean-Baptiste. bijoutier (ouvrier). Mouton (rue du), n° 11., 12 juillet 1841
      inventaire après décès; Mouton (rue du); Bruand, Jean-Baptiste; orfèvre
    - Inventaire après décès: Clermont, Auguste de. négociant. Orléans-au-Marais (rue d'), n° 7., 23 juillet 1841
      inventaire après décès; Orléans-au-Marais (rue d'); Clermont, Auguste de; négociant
    - Inventaire après décès: Cotel, Victoire-Charlotte. Beaudelot, Jean (épouse). propriétaire. Grand-Chantier (rue du), n° 7., 24 juillet 1841
      inventaire après décès; Grand-Chantier (rue du); Cotel, Victoire-Charlotte; Beaudelot, Jean
    - Inventaire après décès: Joliet, Louise-Joséphine. Turmery, Denis-Hilaire (épouse). bottier (ouvrier). Montorgueil (rue), n° 33., 13 septembre 1841
      inventaire après décès; Montorgueil (rue); Joliet, Louise-Joséphine; Turmery, Denis-Hilaire; bottier
    - Inventaire après décès: Hannebert, Marie-Aglaé. Montier, Victor-Nicolas-Armand (épouse). Vins (marchand de). Faubourg-Poissonnière (rue du), n° 43., 16 septembre 1841
      inventaire après décès; Faubourg-Poissonnière (rue du); Hannebert, Marie-Aglaé; Montier, Victor-Nicolas-Armand; commerçant
    - Inventaire après décès: L'hoste, Antoine-Joseph. chef d'institution. Montmartre, Neuve-Pigalle (rue), n° 27., 4 novembre 1841
      inventaire après décès; Neuve-Pigalle (rue); L'hoste, Antoine-Joseph
    - Inventaire après décès: Teste, Elisabeth. Madinier, Barthélemy (veuve). rentière et propriétaire. Saint-Denis (rue), n° 3, Belleville., 9 novembre 1841
      inventaire après décès; Belleville (ancienne commune); Saint-Denis (rue); Teste, Elisabeth; Madinier, Barthélemy
    - Inventaire après décès: Clément, Nicolas. professeur au conservatoire des arts-et-métiers. Grammont (rue de), n° 23., 16 décembre 1841
      inventaire après décès; Gramont (rue de); Clément, Nicolas; enseignant
    - Inventaire après décès: Deblois, Félicité-Ernestine-Léonore. Gentil, Jacques-Médéric (épouse). conducteur à l' administration des messageries royales. Chaussée-d'Antin (rue de la), n° 59., 10 janvier 1842
      inventaire après décès; Chaussée-d'Antin (rue de la); Deblois, Félicité-Ernestine-Léonore; Gentil, Jacques-Médéric; conducteur de véhicules; messager
    - Inventaire après décès: Friry, François. Vannier (marchand). Saint-Jacques (rue), n° 128., 19 mars 1842
      inventaire après décès; Saint-Jacques (rue); Friry, François; vannier-rotinier
    - Inventaire après décès: Lacaze, Etienne. Grands-Augustins (rue des), n° 16., 1er avril 1842
      inventaire après décès; Grands-Augustins (rue des); Lacaze, Etienne
    - Inventaire après décès: Rousselin, Henri-Charles. prêtre. Faubourg-Saint-Denis (rue du), n° 11., 13 avril 1842
      inventaire après décès; Faubourg-Saint-Denis (rue du); Rousselin, Henri-Charles; prêtre
    - Inventaire après décès: Gabillot, Marie-Gabrielle-Joséphine. Perrot, André (épouse séparée). propriétaire. Hauteville (rue d'), n° 56 et Montlhéry., 19 avril 1842
      inventaire après décès; Montlhéry (Essonne); Hauteville (rue d'); Gabillot, Marie-Gabrielle-Joséphine; Perrot, André
    - Inventaire après décès: Delterme, Jean. logeur en garni. Saint-Sébastien (rue), n° 25., 6 mai 1842
      inventaire après décès; Saint-Sébastien (rue); Delterme, Jean; hôtelier
    - Inventaire après décès: Maldau, Marie-Elisabeth. Lasne, Pierre-Maurice (veuve). rentière. Quincampoix (rue), n° 20. Substituant Me Rousseau (ET/LXIII)., 19 mai 1842
      inventaire après décès; Quincampoix (rue); Maldau, Marie-Elisabeth; Lasne, Pierre-Maurice
    - Inventaire après décès: Louis, Laurent-Claude. nourrisseur (ancien). Charenton (rue de), n° 141., 26 mai 1842
      inventaire après décès; Charenton (rue de); Louis, Laurent-Claude; ouvrier agricole
    - Inventaire après décès: Deloynes, Marie-Josèphe. Bac (rue du), n° 47., 8 juin 1842
      inventaire après décès; Bac (rue du); Deloynes, Marie-Josèphe
    - Inventaire après décès: Louveau, Joseph. propriétaire. Saint-Martin (rue), n° 110., 29 juin 1842
      inventaire après décès; Saint-Martin (rue); Louveau, Joseph
    - Inventaire après décès: Nicolle, Hortense. veuve en premières noces de Jean François Cormey, et épouse en secondes de Jean-Baptiste Munier. Vins (commis marchand de). Saint-Paul (rue), n° 29., 1er juillet 1842
      inventaire après décès; Saint-Paul (rue); Nicolle, Hortense; Munier, Jean-Baptiste; Comey, Jean-François; commerçant
    - Inventaire après décès: Cagny, Marie-Madeleine-Elisabeth de. Piget, Pierre-Jacques (veuve). Lune (rue de la), n° 31., 18 juillet 1842
      inventaire après décès; Lune (rue de la); Cagny, Marie-Madeleine-Elisabeth de; Piget, Pierre-Jacques
    - Inventaire après décès: Thetard, Jeanne. Voysard, Jean (épouse). domestique. Laffitte (rue), n° 5., 1er septembre 1842
      inventaire après décès; Laffitte (rue); Thetard, Jeanne; Voysard, Jean; employé de maison
    - Inventaire après décès: Peuvergne, Hugues. ferblantier. Coquenard (rue), n° 10., 2 septembre 1842
      inventaire après décès; Coquenard (rue); Peuvergne, Hugues; forgeron
    - Vacation d'inventaire après décès: Perez, Jean-Vital. Grenier-Saint-Lazare (rue), n° 5. Substituant Me Moreau (ET/LXXV)., 5 septembre 1842
      inventaire après décès; Grenier-Saint-Lazare (rue du); Perez, Jean-Vital
    - Inventaire après décès: Leblanc, Léonard-Alexis-François. tabac (débitant de). Planche-Mibray (rue), n° 17., 6 septembre 1842
      inventaire après décès; Planche-Mibray (rue); Leblanc, Léonard-Alexis-François; commerçant
    - Inventaire après décès: Vincent, François-Hippolyte. Neuilly., 26 octobre 1842
      inventaire après décès; Neuilly-sur-Seine (Hauts-de-Seine); Vincent, François-Hippolyte
    - Inventaire après décès de James Isabelle Poullot, décédée le 29 mars 1821, épouse de Jean Louis Marie Hurteau, propriétaire à Vincennes, rue de Fontenay, n° 49, et de Marie Isabelle Hurteau, décédée le 29 novembre 1828., 15 novembre 1842
      inventaire après décès; Vincennes (Val-de-Marne); Poullot, James-Isabelle; Hurteau, Jean-Louis-Marie; Hurteau, Marie Isabelle
    - Inventaire après décès: Pain, Guillaume-Sylvestre. éponge (marchand d'). Vieille-Monnaie (rue de la), n° 12., 3 décembre 1842
      inventaire après décès; Vieille-Monnaie (rue de la); Pain, Guillaume-Sylvestre; commerçant
    - inventaire après interdiction. Devin, Pierre-Denis. maraîcher (ancien). Vertus (rue des), n° 13, La Chapelle., 21 décembre 1842
      inventaire; La Chapelle (ancienne commune); Vertus (rue des); Devin, Pierre-Denis; maraîcher
    - Inventaire après décès: Boilletot, Claude dit Charles., 3 février 1843
      inventaire après décès; Boilletot, Claude dit Charles
    - Inventaire après décès: Darran, Jean. Vins (marchand de). Grande-Friperie (rue de la), n° 12., 13 mars 1843
      inventaire après décès; Grande-Friperie (rue de la); Darran, Jean; commerçant
    - Inventaire après décès: Fraiture, Joseph. limonadier (marchand). Joubert (rue), n° 33., 13 mars 1843
      inventaire après décès; Joubert (rue); Fraiture, Joseph; restaurateur
    - Inventaire après décès: Humblot, Marguerite. Pellier, Jean (épouse). tapissier. Neuve-Coquenard (rue), n° 25., 5 avril 1843
      inventaire après décès; Neuve-Coquenard (rue); Humblot, Marguerite; Pellier, Jean; tapissier
    - Inventaire après décès de André Devouges, décédé le 18 mars 1816, et Elisabeth Louise Bonneau, son épouse, décédée le 26 juin 1833., 12 mai 1843
      inventaire après décès; Devouges, André; Bonneau, Elisabeth Louise
    - Inventaire après décès: Montlouis, Jean-Louis-Marc. négociant (ancien) et propriétaire. Hasard Richelieu (rue du), n° 4. décédé le 16 mai 1843. A la requête de Anne Gabrielle Manlhiot, sa veuve., 29 mai 1843
      inventaire après décès; Hasard (rue du); Montlouis, Jean-Louis-Marc; Manlhiot, Anne Gabrielle; négociant
    - Inventaire après décès: Dufresne, Henri. facteur de commerce de charbons (ancien). Filles-du-Calvaire (rue des), n° 23., 8 juin 1843
      inventaire après décès; Filles-du-Calvaire (rue des); Dufresne, Henri
    - Inventaire après décès: Lassau, Julie. Berlize, Baptiste-Isidore (épouse). chimiste en or à façon. Montmorency (rue de), n° 1, au Marais., 13 juillet 1843